【裁判字號】    95,台抗,636
【裁判日期】    951019
【裁判案由】    假處分關於供擔保免為或撤銷假處分部分
【裁判全文】
最高法院民事裁定              九十五年度台抗字第六三六號
再 抗告 人  甲○○
訴訟代理人  謝曜焜律師
上列再抗告人因與乙○○間聲請假處分事件，對於中華民國九十
五年七月三十一日台灣高等法院裁定（九十五年度抗更(一)字第一
五號）關於供擔保免為或撤銷假處分部分，提起再抗告，本院裁
定如下：
    主  文
原裁定關於相對人如為再抗告人供擔保新台幣一千零五十萬元後
，得免為或撤銷假處分及該訴訟費用部分廢棄，應由台灣高等法
院更為裁定。
    理  由
本件原法院將台灣台北地方法院所為駁回再抗告人假處分聲請之
裁定廢棄，准再抗告人供擔保後，禁止相對人就如原裁定附件一
所示之商標（下稱系爭商標）為移轉、分割、設定質權或其他處
分行為之同時，雖以：再抗告人聲請假處分所欲保全之請求，為
系爭商標應有部分二分之一之返還，屬金錢以外之請求，縱相對
人於合夥關係終止後，逾越其應有部分為使用收益，再抗告人亦
得易為金錢之請求，因而審酌相對人免為或撤銷假處分可能造成
再抗告人之損害，諭知相對人如為再抗告人供擔保新台幣一千零
五十萬元後，得免為或撤銷假處分。惟按法院於假處分裁定內，
記載債務人供所定金額之擔保後免為或撤銷假處分，須假處分所
保全之請求，得以金錢之給付達其目的，或債務人將因假處分而
受難以補償之重大損害，或有其他特別情事時，始為得之，此觀
民事訴訟法第五百三十六條第一項規定即明。查原裁定所謂得易
為金錢之請求，係指相對人逾越其應有部分使用收益系爭商標，
致再抗告人受有損害而言，並未就再抗告人聲請假處分所欲保全
之移轉系爭商標專用權應有部分二分之一之請求權，是否得以金
錢之給付達其目的，或相對人將因該假處分而受難以補償之重大
損害，或有其他特別情事等情形之一，於裁定理由項下加以認定
，揆之上開說明，其諭知供擔保免為或撤銷假處分，自難謂無適
用法規顯有錯誤之情形，且所涉及之法律見解亦具有原則上之重
要性。再抗告論旨，指摘此部分之原裁定為不當，求予廢棄，非
無理由。爰將原裁定關於供擔保免為或撤銷假處分部分廢棄。又
相對人已主張再抗告人聲請假處分倘獲准許，應准相對人供擔保
後免為假處分等語（見一審卷一一七頁背面），自亦應由原法院
更為裁定。
據上論結，本件再抗告為有理由。依民事訴訟法第四百九十五條
之一第二項、第四百七十七條第一項、第四百七十八條第二項，
裁定如主文。
中    華    民    國  九十五  年    十    月   十九   日
                      最高法院民事第六庭
                          審判長法官  許  朝  雄
                                法官  謝  正  勝
                                法官  鄭  玉  山
                                法官  吳  麗  女
                                法官  袁  靜  文
      本件正本證明與原本無異
                                      書  記  官
中    華    民    國  九十五  年   十一   月    二    日
                                                      J


司法院資訊處製作；財團法人民間司法改革基金會備份。
